# 请教陈版主：关于出租房给予大额经营补贴的处理

提问人：Jane0530 时间：2022-09-03 18:54:38
陈版主您好，在实务中碰到一个租赁业务，出租方为房地产公司，承租方为租赁公司，租期 20 年，期满后自动顺延 5 年， 25 年租金 5 亿，承租人（承租人银行借款，出租人做担保）一次性支付。半年免租期。在租赁期内，每年出租赁给予承租人一定金额的经营补贴（金额较大，每年均上千万），不折现总金额 4 亿多。大体情况就是这样，请教陈版主，出租方和承租方均应如何进行账务和税务处理？

回答人：chenyiwei
在租赁期内，每年出租赁给予承租人一定金额的经营补贴（金额较大，每年均上千万）是否为无条件的，即不论该租赁资产的实际情况如何，出租人每年均需支付该固定的金额？
如果是，则该项交易对于承租人和出租人而言均可以分解为两项交易处理：
1 、承租人以预付租金方式向出租人提供融资，该融资金额即为出租人每年需返还的“经营补贴”按同期限借款利率的折现值。承租人将此作为长期应收款，出租人确认为长期应收款。
2 、真正的房屋租赁交易（ 25 年），其租金已在租赁期开始时预付，金额为承租人预付金额减去上述 1 中的融资金额。承租人应将该金额确认为使用权资产，在租赁期内计提折旧；出租人应判断该租赁是构成融资租赁还是经营租赁，如为经营租赁的，将该租金在租赁期内按直线法摊销确认租金收入；如为融资租赁的，则需终止确认出租资产并确认资产处置损益（可以考虑 25 年后是否收回该房屋，如收回的，将届时的预计金额作为未担保余值予以保留。）

提问人：Jane0530 时间：2022-09-05 12:54:38
陈版主您好，每年出租方支付的经营补贴，与现值之间的差额是计入融资费用吗，具体应该计入哪个科目呢

回答人：chenyiwei
租金补贴也要折现。出租人确认融资成本，承租人确认提供融资的利息收入。